---
title: "2540118656_FinalExam"
author: "Rafael Tanaja"
date: '2022-07-10'
output: html_document
---

Link Video : https://binusianorg-my.sharepoint.com/personal/rafael_tanaja_binus_ac_id/_layouts/15/guestaccess.aspx?docid=0525d7ac6466e4f68b156374c10db3c1c&authkey=AYkedIKHapUYTbT1od2lUcU&e=iRxPmQ


```{r}
library(Hmisc)
library(ROCR)
library(rpart)
library(rpart.plot)
```

```{r}
strokedata <- read.csv("StrokeData.csv")
head(strokedata)
```

```{r}
str(strokedata)
```

```{r}
strokedata$bmi <- suppressWarnings(as.numeric(strokedata$bmi))
str(strokedata)
```

__Explanation__:
1. Terdapat missing value sebanyak 201 di variable bmi
2. Terdapat 12 variable di stroke data dengan data type int, char, dan numeric
3. Merubah datatype bmi dari char ke numeric

```{r}
plot(as.factor(strokedata$gender), main = "Gender")
```

```{r}
strokedata <- droplevels(subset(strokedata, gender != "Other"))

levels(as.factor(strokedata$gender))
```

```{r}
rcorr(cbind(as.factor(strokedata$gender), strokedata$age, strokedata$hypertension, strokedata$heart_disease, as.factor(strokedata$ever_married), as.factor(strokedata$work_type), as.factor(strokedata$Residence_type), strokedata$avg_glucose_level, strokedata$bmi, as.factor(strokedata$smoking_status), strokedata$stroke))
```

```{r}
strokedata <- subset(strokedata, select = c(2, 3, 4, 5, 9, 10, 11, 12))
head(strokedata, 10)
```

__Explanation__:
1. Berdasarkan correlation dan beberapa pertimbangan, saya menghapus beberapa variable yang menurut saya tidak perlu digunakan.
2. Variable yang saya hapus id, ever_married, work_type, Residence_type

```{r}
par(mfrow = c(1, 2))

boxplot(strokedata$age, main = "Age")

boxplot(strokedata$avg_glucose_level, main = "Average Glucose Level")
```

```{r}
avg <- mean(strokedata$age)
std <- sd(strokedata$age)

bawah <- avg - 3 * std
atas <- avg + 3 * std

plot(strokedata$age, xlab = "Index", ylab = "Average Glucose Level", main = "Three-Sigma Edit Rule", las = 1, ylim = c(-50, 150))
abline(h = bawah, col = "red")
abline(h = atas, col = "red")
```

```{r}
avg1 <- mean(strokedata$avg_glucose_level)
std1 <- sd(strokedata$avg_glucose_level)

bawah1 <- avg1 - 3 * std1
atas1 <- avg1 + 3 * std1

plot(strokedata$avg_glucose_level, xlab = "Index", ylab = "Average Glucose Level", main = "Three-Sigma Edit Rule", las = 1, ylim = c(-50, 400))
abline(h = bawah1, col = "blue")
abline(h = atas1, col = "blue")
```

__Explanation__:
1. Menggunakan boxplot dan Three-Sigma Edit Rule untuk melihat outliers di variable age dan avg_glucose_level
2. Ditemukan bahwa di variable avg_glucose_level memiliki outliers

```{r}
ThreeSigma <- function(x, t = 3){

 mu <- mean(x, na.rm = TRUE)
 sig <- sd(x, na.rm = TRUE)
 if (sig == 0){
 message("All non-missing x-values are identical")
}
 up <- mu + t * sig
 down <- mu - t * sig
 out <- list(up = up, down = down)
 return(out)
 }

Hampel <- function(x, t = 3){

 mu <- median(x, na.rm = TRUE)
 sig <- mad(x, na.rm = TRUE)
 if (sig == 0){
 message("Hampel identifer implosion: MAD scale estimate is zero")
 }
 up <- mu + t * sig
 down <- mu - t * sig
 out <- list(up = up, down = down)
 return(out)
 }
   
BoxplotRule<- function(x, t = 1.5){

 xL <- quantile(x, na.rm = TRUE, probs = 0.25, names = FALSE)
 xU <- quantile(x, na.rm = TRUE, probs = 0.75, names = FALSE)
 Q <- xU - xL
 if (Q == 0){
 message("Boxplot rule implosion: interquartile distance is zero")
 }
 up <- xU + t * Q
 down <- xU - t * Q
 out <- list(up = up, down = down)
 return(out)
}   

ExtractDetails <- function(x, down, up){

 outClass <- rep("N", length(x))
 indexLo <- which(x < down)
 indexHi <- which(x > up)
 outClass[indexLo] <- "L"
 outClass[indexHi] <- "U"
 index <- union(indexLo, indexHi)
 values <- x[index]
 outClass <- outClass[index]
 nOut <- length(index)
 maxNom <- max(x[which(x <= up)])
 minNom <- min(x[which(x >= down)])
 outList <- list(nOut = nOut, lowLim = down,
 upLim = up, minNom = minNom,
 maxNom = maxNom, index = index,
 values = values,
 outClass = outClass)
 return(outList)
 }
```

```{r}
FindOutliers <- function(x, t3 = 3, tH = 3, tb = 1.5){
 threeLims <- ThreeSigma(x, t = t3)
 HampLims <- Hampel(x, t = tH)
 boxLims <- BoxplotRule(x, t = tb)

 n <- length(x)
 nMiss <- length(which(is.na(x)))

 threeList <- ExtractDetails(x, threeLims$down, threeLims$up)
 HampList <- ExtractDetails(x, HampLims$down, HampLims$up)
 boxList <- ExtractDetails(x, boxLims$down, boxLims$up)

 sumFrame <- data.frame(method = "ThreeSigma", n = n,
 nMiss = nMiss, nOut = threeList$nOut,
 lowLim = threeList$lowLim,
 upLim = threeList$upLim,
 minNom = threeList$minNom,
 maxNom = threeList$maxNom)
 upFrame <- data.frame(method = "Hampel", n = n,
 nMiss = nMiss, nOut = HampList$nOut,
 lowLim = HampList$lowLim,
 upLim = HampList$upLim,
 minNom = HampList$minNom,
 maxNom = HampList$maxNom)
 sumFrame <- rbind.data.frame(sumFrame, upFrame)
 upFrame <- data.frame(method = "BoxplotRule", n = n,
 nMiss = nMiss, nOut = boxList$nOut,
 lowLim = boxList$lowLim,
 upLim = boxList$upLim,
 minNom = boxList$minNom,
 maxNom = boxList$maxNom)
 sumFrame <- rbind.data.frame(sumFrame, upFrame)

 threeFrame <- data.frame(index = threeList$index,
 values = threeList$values,
 type = threeList$outClass)
 HampFrame <- data.frame(index = HampList$index,
 values = HampList$values,
 type = HampList$outClass)
 boxFrame <- data.frame(index = boxList$index,
 values = boxList$values,
 type = boxList$outClass)
 outList <- list(summary = sumFrame, threeSigma = threeFrame,
 Hampel = HampFrame, boxplotRule = boxFrame)
 return(outList)
}
```

```{r}
outliers <- FindOutliers(strokedata$avg_glucose_level)
outliers$summary
```
```{r}
outliers1 <- FindOutliers(strokedata$age)
outliers1$summary
```

__Explanation__:
1. Kemudian menggunakan function FindOutliers untuk melihat jumlah dari outliers di variable avg_glucose_data dan age
2. Terdapat 795 outliers dari 5110 baris data
3. Outliers diabaikan karena hanya sedikit dan saya anggap tidak mengganggu

```{r}
sapply(strokedata, function(x) sum(is.na(x)))
```

```{r}
strokedata$bmi[is.na(strokedata$bmi)] <- mean(strokedata$bmi, na.rm = T)
sapply(strokedata, function(x) sum(is.na(x)))
```

__Explanation__:
1. Saya meng-handle missing value dari variable bmi yang saya temukan dengan cara mengisi missing value dengan rata-rata dari bmi.

```{r}
set.seed(777)
mixstroke <- strokedata[sample(1:nrow(strokedata)), ]

head(mixstroke)
```

__Explanation__:
1. Saya mix urutan data agar data lebih tercampur dan tidak urut.
2. Kemudian saya cek apakah sudah tercampur

```{r}
trainset <- mixstroke[1:4140,]
validationset <- mixstroke[4141:5110,]
```


```{r}
sapply(validationset, function(x) sum(is.na(x)))

sapply(trainset, function(x) sum(is.na(x)))

validationset <- na.omit(validationset)
```

```{r}
sapply(validationset, function(x) sum(is.na(x)))
```


__Explanation__:
1. Dari data stroke terdapat 5110 baris data, kemudian saya bagi kurang lebih 81% validation set dan 19% training set

```{r}
logisticmodel <- glm(stroke ~ ., family = binomial(link = "logit"), data = trainset)

summary(logisticmodel)
```

__Explanation__:
1. Berdasarkan summary diatas, bisa terlihat bahwa stroke berhubungan erat dengan age dan avg_glucose_level

#Logistic Regression

```{r}
logistic <- predict(logisticmodel, newdata = subset(validationset, select = c(1, 2, 3, 4, 5, 6, 7)), type = "response")
pd <- prediction(logistic, validationset$stroke)
curve <- performance(pd, measure = "tpr", x.measure = "fpr")

plot(curve)
```

__Explanation__:
1. Berdasarkan logistic regression, dapat dilihat belokan terakhir dari garis mendekati angka 1

```{r}
cekauc <- performance(pd, measure = "auc")
cekauc <- cekauc@y.values[[1]]

cekauc

result <- ifelse(logistic > 0.5, 1, 0)
error <- mean(result != validationset$stroke)
hasil = 1 - error

cat("Accuracy dari Logistic Regression : ", hasil)
```

__Explanation__:
1. AUC yang didapat adalah 0.81 dan Accuracy sebesar 0.95, angka tersebut cukup tinggi sehingga dapat disimpulkan bahwa logistic regression yang dibuat memiliki performance dan akurasi yang baik dan tepat.

#Decision Tree

```{r}
dtreemodel <- rpart(formula = stroke ~ age + avg_glucose_level + hypertension, 
                    data = trainset, method = "class", 
                    minsplit = 7, 
                    minbucket = 7, 
                    cp = 0.003)

dtreemodel
```

#Contoh berumur 80, avg_glucose_level 100
```{r}
rpart.plot(dtreemodel)
```
__Explanation__:
1. Menggunakan Decision Tree untuk stroke dengan 3 variable lainnya yaitu Age, Avg Glucose Level, dan Hypertension

2. Saya menggunakan 3 variable tersebut karena memiliki hubungan erat dengan stroke sehingga Decision Tree yang dibuat memiliki visual yang bagus dan mudah dibaca

3. Misalkan ada seseorang berumur 80, memiliki glucose level 100, dan memiliki riwayat hypertension. Maka dia akan memiliki kemungkinan untuk tidak stroke.

```{r}
predictionDT <- predict(dtreemodel, validationset, type = "class")
cmatrix <- table(predictionDT, validationset$stroke)

cat("Accuracy dari Decision Tree:", sum(diag(cmatrix))/sum(cmatrix))
```

__Explanation__:
1. Akurasi dari Decision Tree yang telah dibuat adalah 0.94, Angka ini cukup tinggi dan dapat disimpulkan bahwa Decision Tree yang dibuat cukup akurat.
